【裁判字號】    97,訴,1329
【裁判日期】    971225
【裁判案由】    毒品危害防制條例
【裁判全文】
臺灣基隆地方法院宣示判決筆錄          97年度訴字第1329號
公  訴  人  臺灣基隆地方法院檢察署檢察官
被      告  丙○○
指定辯護人  本院公設辯護人乙○○
上列被告因毒品危害防制條例案件，於中華民國97年12月25日上
午11時40分，在本院第三法庭宣示判決，出席人員如下：
    法      官  陳伯厚
    書  記  官  黃士元
    通      譯  高英哲
法官起立朗讀判決主文、犯罪事實要旨、處罰條文、附記事項，
及告以上訴限制、期間並提出上訴狀之法院，且諭知記載其內容
：
一、主  文：
    丙○○施用第一級毒品，累犯，處有期徒刑拾月；又施用第
    二級毒品，累犯，處有期徒刑陸月。應執行有期徒刑壹年。
二、犯罪事實要旨：
    引用檢察官起訴書所載（如附件）。
三、處罰條文：
    毒品危害防制條例第10條第1 項、第2 項、刑法第11條、第
    47條第1項、第51條第5款。
四、附記事項：
    無。
五、協商判決除有刑事訴訟法第454條之4第1項第1款於本訊問程
    序終結前，被告撤銷協商合意或檢察官撤回協商聲請者；第
    2款被告協商之意思非出於自由意志者；第4款被告所犯之罪
    非第455條之2第1項所定得以協商判決者；第6款被告有其他
    較重之裁判上一罪之犯罪事實者；第七款法院認應諭知免刑
    或免訴、不受理者情形之一，及違反同條第2項「法院應於
    協商合意範圍內為判決；法院為協商判決所科之刑，以宣告
    緩刑或2年以下有期徒刑、拘役或罰金為限」之規定者外，
    不得上訴。
六、如不服本件判決，得自收受判決送達之日起10日內，向本院
    提出上訴書狀，上訴於第二審法院。
中    華    民    國    97    年    12    月    25    日
                  臺灣基隆地方法院刑事第二庭
                      書  記  官  黃士元
                      法      官  陳伯厚
以上正本證明與原本無異。
本判決除有刑事訴訟法第455條之4第1項第1款、第2款、第4款、
第6款、第7款所定情形之一，或違反同條第2項規定者外，不得
上訴。
如有前揭除外情形，對於本件判決如有不服，應於收受本判決後
10日內向本院提出上訴書狀，其未敘述上訴理由者，並得於提起
上訴後10日內向本院補提理由書狀（均須按他造當事人之人數附
繕本）「切勿逕送上級法院」。
中    華    民    國    97    年    12    月    25    日
                      書  記  官  黃士元
附件：
臺灣基隆地方法院檢察署檢察官起訴書
                                    97年度毒偵字第1891號
    被    告  丙○○  女  32歲（民國○○年○月○○日生）
                      住臺北縣瑞芳鎮○○路49巷18號
                      居臺北縣瑞芳鎮○○路有勝新村1之1號
                      身分證統一編號：Ｚ000000000號
上列被告因違反毒品危害防制條例案件，業經偵查終結，認為應
提起公訴，茲將犯罪事實及證據並所犯法條分敘如下：
        犯罪事實
一、丙○○前因施用毒品案件，經觀察、勒戒後，認有繼續施用
    毒品之傾向，復經法院裁定令入戒治處所施以強制戒治，於
    民國90年3月28日強制戒治期滿執行完畢，並由本署檢察官
    以90年度戒毒偵字第33號為不起訴處分。又因施用第一、二
    級毒品案件，由本署檢察官提起公訴並聲請強制戒治，經臺
    灣基隆地方法院以92年度訴緝字第25號判處應執行有期徒刑
    1 年確定，於94年1月8日執行完畢；強制戒治部分，則因93
    年1月9日法律修正免除戒治而執行完畢。復因施用第一、二
    級毒品案件，由本署檢察官提起公訴，經臺灣基隆地方法院
    以97年度訴字第362號判處應執行有期徒刑1年確定（尚未執
    行）。再因施用第一級毒品案件，由本署檢察官提起公訴，
    經臺灣基隆地方法院以97年度訴字第651號判處有期徒刑7
    月，嗣其不服該判決，提起上訴，復經臺灣高等法院於97年
    7月23日，以97年度上訴字第2802號判決駁回上訴（尚未確
    定）。詎其仍不知悔改，基於施用第一級毒品海洛因之犯意
    ，於97年4月14日12時許，在其臺北縣瑞芳鎮○○路有勝新
    村1之1號居所，以將海洛因倒入注射針筒加水混合注射身體
    方式，施用第一級毒品海洛因1次；另基於施用第二級毒品
    安非他命之犯意，於97年4月15日14時30分為警採尿時間往
    前回溯96小時內之某時，在不詳地點，以不詳方式，施用第
    二級毒品安非他命1次。嗣於97年4月15日13時30分許，因另
    案為警在基隆市○○區○○街14號查獲，復經其同意為警採
    其尿液送驗，結果呈嗎啡及安非他命、甲基安非他命陽性反
    應，始查悉上情。
二、案經基隆市警察局第三分局報告偵辦。
        證據並所犯法條
一、證據清單及待證事實：
 ┌──┬────────┬──────────────┐
 │編號│證據清單        │待證事實                    │
 ├──┼────────┼──────────────┤
 │一  │被告丙○○之供述│其坦承有於前揭時、地，施用海│
 │    │                │洛因之行為，惟其否認有施用安│
 │    │                │非他命之犯行。              │
 ├──┼────────┼──────────────┤
 │二  │基隆市警察局第三│被告於97年4月15日14時30分經 │
 │    │分局偵辦毒品案件│警採集之尿液送驗結果，呈嗎啡│
 │    │尿液檢體對照表、│及安非他命、甲基安非他命陽性│
 │    │臺灣尖端先進生技│反應。                      │
 │    │醫藥股份有限公司│                            │
 │    │濫用藥物檢驗報告│                            │
 │    │各1份           │                            │
 ├──┼────────┼──────────────┤
 │三  │本署刑案資料查註│被告有如事實欄所載之施用毒品│
 │    │紀錄表、全國施用│紀錄。                      │
 │    │毒品案件紀錄表、│                            │
 │    │法務部全國檢察官│                            │
 │    │線上查詢刑案人犯│                            │
 │    │在監所最新資料報│                            │
 │    │表各1份         │                            │
 └──┴────────┴──────────────┘
二、核被告所為，係犯毒品危害防制條例第10條第1項、第2項之
    施用第一級毒品罪及施用第二級毒品罪嫌。其所犯上開2 罪
    間，犯意各別，罪名互異，請予分論併罰。又被告有如事實
    欄所載之科刑紀錄，有刑案資料查註紀錄表1份附卷可參，
    其於有期徒刑執行完畢後，5年內故意再犯本件有期徒刑以
    上之罪，為累犯，請依刑法第47條第1項之規定，加重其刑
    。
三、依毒品危害防制條例第23條第2項、刑事訴訟法第251條第1
    項提起公訴。
    此  致
臺灣基隆地方法院
中    華    民    國    97    年    8     月    29    日
                              檢 察 官  甲 ○ ○
本件正本證明與原本無異
中    華    民    國    97    年    9     月    2     日
                              書 記 官  王 建 龍
附錄所犯法條：
毒品危害防制條例第10條
    施用第一級毒品者，處 6 月以上 5 年以下有期徒刑。
    施用第二級毒品者，處 3 年以下有期徒刑。


司法院資訊處製作；財團法人民間司法改革基金會備份。
